臺灣桃園地方法院民事裁定
111年度亡字第15號
聲  請  人  邱敏    


相  對  人  張鳳     失蹤前最後住所：新竹州桃園郡龜山庄                        舊路坑子舊路坑295番地
上列聲請人因宣告死亡事件，本院裁定如下：
    主  文
准對失蹤人張鳳（男、民國00年00 月0日生、籍設新竹州桃園郡
龜山庄舊路坑子舊路坑295番地為宣告死亡之公示催告。
聲請人應於收受本裁定之日起20日內，將本裁定登載於公報、新
聞紙或其他相類之傳播工具。
該失蹤人應於本公示催告最後揭示於法院公告處、資訊網路及其
他適當處所之翌日起柒個月內，向本院陳報現尚生存，如不陳報
，本院將宣告其為死亡。
無論何人，凡知該失蹤人之生死者，均應於上開期間內，將其所
知之事實，陳報本院。
    理  由
一、按一般人失蹤滿七年或八十歲以上之人失蹤滿三年或遭遇特
    別災難而於該特別災難終了滿一年後，法院得因利害關係人
    或檢察官之聲請，為死亡之宣告，民法第8 條定有明文。
二、本件聲請意旨略以：相對人即失蹤人張鳳（男、民國00年00
    月0日生）為聲請人之同母異父之兄。聲請人之母賴高茶為
    被繼承人張廣浩之妻，張鳳則為張廣浩之長子，張廣浩於民
    國15年11月17日死亡後，其妻張高茶改嫁聲請人之父賴添樹
    ，改從夫姓為賴高茶，張鳳隨母遷居至賴阿福戶內，惟不知
    何故自34年起行蹤不明迄今近76年，故聲請人自得以利害關
    係人身分提出本件聲請對相對人死亡宣告之公示催告等語，
    並提出失蹤人之相關戶籍登載資料、繼承系統表等資料為證
    。
三、經查，聲請人主張之前揭事實，業據提出與其所述相符之前
    揭書證為證，再經本院依職權向桃園○○○○○○○○○查詢相對人
    於日據時期全戶戶籍資料，經新北○○○○○○○○於111 年8月22
    日回覆相對人之相關戶籍資料，有上開函文暨所附戶籍資料
    在卷可佐。從而，相對人於光復後政府於民國35年10月1 日
    辦理初次設籍登記時，即無相對人之相關設籍登記，可認相
    對人最遲自斯時起已失蹤，迄今既已逾70年，是以聲請人聲
    請對相對人為死亡宣告前之公示催告，於法有據，應予准許
    ，並依法諭知聲請人應於收受本裁定之日起20日之限期內，
    將本裁定登載於公報、新聞紙或其他相類之傳播工具。
四、次按，法院准許宣告死亡之聲請者，應公示催告。公示催告
    ，應記載下列各款事項：⑴失蹤人應於期間內陳報其生存，
    如不陳報，即應受死亡之宣告。⑵凡知失蹤人之生死者，應
    於期間內將其所知陳報法院，家事事件法第156 條第1 項第
    1 款及第2 款分別定有明文。再按，宣告死亡之公示催告應
    公告之；公告應揭示於法院公告處、資訊網路及其他適當處
    所，法院認為必要時，並得命登載於公報或新聞紙，或用其
    他方法公告之；陳報期間，自揭示之日起，應有6 個月以上
    ，亦有家事事件法第156 條第3 項準用第130 條第3 項至第
    5 項規定可參。本件既經准許對相對人為死亡宣告之公示催
    告，本院自應依上揭規定，將本公示催告揭示於法院公告處
    、資訊網路及其他適當處所，並定陳報期間為7 個月，爰分
    別裁定如主文所示。
五、依家事事件法第156 條第3 項、第130 條第3 項、第4 項，
    裁定如主文。
中　　華　　民　　國　　111 　年　　11　　月　　7 　　日
                  家事庭  法　官　黃裕民
正本係照原本作成。
本裁定不得抗告。
中　　華　　民　　國　　111 　年　　11　　月　　7 　　日
                          書記官  趙佳瑜